臺灣士林地方法院刑事判決　　　　　　　　　　　　　九十一年度訴字第三一六號
　　公　訴　人　臺灣士林地方法院檢察署檢察官
　　被　　　告　甲○○
右列被告因搶奪等案件，經檢察官提起公訴（九十一年度偵字第四六一六號），本院
判決如左：
    主  文
甲○○連續意圖為自己不法之所有，而搶奪他人之動產，處有期徒刑年陸月。
扣案之機車鑰匙壹支沒收。
    事  實
一、甲○○曾於民國（下同）八十五年十月二十九日因搶奪、施用毒品等案件，經本
    院判處應執行有期徒刑七年（其中搶奪部分判處有期徒刑三年二月，施用毒品部
    分判處有期徒刑五年），並於同年十一月二十五日判決確定，而於九十年十一月
    二日假釋出獄，於假釋期間，猶不知悛悔，因染有毒癮，為籌資購毒施用，竟基
    於意圖為自己不法所有之概括犯意，決意竊取機車後作為搶奪財物之工具，先於
    九十一年四月四日下午六時五十五分許，在臺北市○○區○○路與福德路口，因
    見陳彥杰（起訴書誤載為丁○○）所有平日由其弟丁○○使用之車牌號碼ＧＴ九
    ─二六七號機車鑰匙未取下，認有機可乘，以前開鑰匙發動該機車駛離現場，而
    徒手竊得該機車，得手後供己代步及行搶之用，旋基於搶奪之概括犯意，連續於
    如附表編號一、二、三所示之時間、地點，以頭戴深色安全帽後再騎乘前揭竊得
    之車牌號碼ＧＴ九─二六七號機車，尾隨獨行之乙○○、己○○或騎乘腳踏車之
    戊○○等婦女，並趁渠等不及防備之際，突由背後以不法腕力搶奪乙○○、己○○掛於肩上及戊○○置於腳踏車前方置物籃內之皮包，內各有如附表編號一、二
    、三所示之財物，得手後現金花用一空其餘物件則予丟棄；又於九十一年四月二
    十四日早上六時許（起訴書誤載為下午六時許），仍承前揭竊盜之概括犯意，在
    臺北市北投區○○○路○段三十二之一號前，見庚○○所有之車牌號碼ＳＬＱ─
    一一五號機車停置在該處，即趁旁人不注意之際，持其所有之機車鑰匙一支發動
    該機車引擎後，將該機車竊取入己，並承前揭搶奪同一之概括犯意，騎用該車牌
    號碼ＳＬＱ─一一五號機車頭罩深色安全帽於如附表編號四所示之時間、地點，
    趁丙○○單獨於路上行走未注意之際，猝然自丙○○身後搶奪其揹於肩上之皮包
    ，內有如附表編號四所示之財物，得手後便旋揚長而去。嗣於九十一年五月一日
    下午六時三十分許，在臺北市○○區○○路與大南路口停車場旁（起訴書誤載為
    臺北市○○區○○路三四九號前），見騎乘腳踏車之真實姓名年籍不詳女子獨行
    可欺，甲○○猶承前開搶奪之概括犯意，復騎乘車牌號碼ＳＬＱ─一一五號機車
    ，自該女身後經過，趁其不備，出手欲搶奪該女子置於前方置物籃內皮包時，因
    該女子呼叫而甲○○一時慌張致皮包落掉地面始未得逞，隨即騎車逃逸時，為經
    過路人吳春生目睹記下車號，適有巡邏員警經過，立刻上前追捕，旋即於同日下
    午六時四十分許，在臺北市○○區○○路三四九號前當場逮捕甲○○，並查獲上
    開ＳＬＱ─一一五號機車及扣得其所有供竊盜用之機車鑰匙一支，再由甲○○之
    供述，果在臺北市大同區○○○路○段三三四巷內起獲ＧＴ九─二六七號機車，
    始循線陸續查獲其餘之犯行。
二、案經台北市政府警察局士林分局報請臺灣士林地方法院檢察署檢察官偵查起訴。
    理  由
一、右開事實，業據被告甲○○於警訊、偵查時及本院審理中迭次坦承不諱，核與被
    害人己○○、丙○○、乙○○、戊○○、丁○○、庚○○之指述及證人吳春生之
    證述情節均相符，並有目擊證人吳春生指認被告甲○○照片及行搶機車照片、己○○指認被告甲○○口卡片、丙○○指認被告甲○○口卡片、乙○○指認被告甲○○口卡片、戊○○指認被告甲○○口卡片、車號ＧＴ九─二六七號機車照片及
    車號ＳＬＱ─一一五號機車照片各三張（上載被告甲○○坦承做為搶奪工具）、
    被告用以竊盜機車鑰匙照片一張、丁○○所立贓物認領收據（車號ＧＴ九─二六
    七號機車）、庚○○所立物認領收據（車號ＳＬＱ─一一五號機車）、車輛竊盜
    車牌失竊尋獲單（附於偵查卷第四二頁至四五頁，各載車號ＧＴ九─二六七號機
    車車主係陳彥杰而由丁○○於九十一年四月五日十九時二十五分向文林所報失竊
    ，及車號ＳＬＱ─一一五號機車車主係庚○○而由陳宥宏於九十一年四月二十九
    日十八時向長安所報失竊）、車輛竊盜車牌失竊資料個別查詢報表─查詢車輛認
    可資料及車輛車牌失竊作業查獲車輛認可資料（車號ＧＴ九─二六七號機車車主
    係陳彥杰由丁○○報失）、車輛竊盜車牌失竊資料個別查詢報表─查詢車輛認可
    資料及車輛車牌失竊作業查獲車輛認可資料（車號ＳＬＱ─一一五號機車車主係
    庚○○由陳宥宏報失）、刑案報案處理系統詳細資料（附於偵查卷第五一頁，載
    案由搶奪，被害人劉阿蘭）、刑案報案處理系統詳細資料（附於偵查卷第五二頁
    ，載案由搶奪，被害人己○○）、刑案報案處理系統詳細資料（附於偵查卷第五
    三頁，載案由搶奪，被害人乙○○）、刑案報案處理系統詳細資料（附於偵查卷
    第五四頁，載案由竊盜，被害人戊○○）等在卷可稽，復有被告甲○○所有供竊
    盜之機車鑰匙一支扣案可資佐證，足徵被告之自白與事實相合，本件罪證明確，
    被告犯行均堪以認定，應予依法論科。
二、查被告甲○○竊取他人機車，並用以騎乘搶奪路人財物，核係犯刑法第三百二十
    條第一項竊盜罪及同法第三百二十五條第一項之搶奪既遂罪（指附表部分）、同
    條第三項、第一項之搶奪未遂罪（指查獲當日該次部分）。被告前後二次竊取陳
    彥杰、庚○○機車及搶奪如附表編號一至四所示四位被害人財物既遂、查獲當日
    搶奪未遂犯行，時間緊接，所犯構成要件相同之罪名，顯均係基於概括犯意反覆
    為之，應分別依刑法第五十六條連續犯之規定，其中搶奪部分從情節較重之搶奪
    既遂罪名論以一罪，而竊盜部分則以一罪論，並均加重其刑。又被告所犯前開竊
    盜及搶奪兩罪間，有方法結果之牽連關係，應從一重之搶奪罪處斷。爰審酌被告
    曾有搶奪等犯罪前科，此有臺灣高等法院被告全國前案紀錄表存卷可按，素行不
    良，且現於假釋期內，仍不思改過向上，竟偷竊機車及當街搶奪路人皮包，影響
    社會治安甚鉅，惡性非輕，及其犯罪後坦承犯行，尚知悔改等一切情狀，量處如
    主文所示之刑，以示懲儆。
三、扣案之機車鑰匙一支，查係被告所有，且供其竊取機車犯罪所用之物，已經其供
    明在卷，爰依刑法第三十八條第一項第二款規定併予宣告沒收。
據上論斷，應依刑事訴訟法第二百九十九條第一項前段，刑法第五十六條、第三百二
十條第一項、第三百二十五條第一項、第五十五條、第三十八條第一項第二款，罰金
罰鍰提高標準條例第一條前段，判決如主文。
本案經檢察官曾淑華到庭執行職務
中      華      民      國      九十一      年      七      月    八    日
                                        台灣士林地方法院刑事第三庭
                                            法  官  李  育  仁
右正本證明與原本無異。
如不服本判決，應於判決送達後十日內，向本院提出上訴狀。
                                            書記官  劉  提  幸
中      華      民      國      九十一      年      七      月  二十二  日
附錄本案論罪科刑法條全文：
中華民國刑法第三百二十條：
 (普通竊盜罪、竊佔罪)
意圖為自己或第三人不法之所有，而竊取他人之動產者，為竊盜罪，處五年以下有期
徒刑、拘役或五百元以下罰金。
意圖為自己或第三人不法之利益，而竊佔他人之不動產者，依前項之規定處斷。
前二項之未遂犯罰之。
中華民國刑法第三百二十五條：
 (普通搶奪罪)
意圖為自己或第三人不法之所有，而搶奪他人之動產者，處六月以上五年以下有期徒
刑。
因而致人於死者，處無期徒刑或七年以上有期徒刑，致重傷者，處三年以上十年以下
有期徒刑。
第一項之未遂犯罰之。
附表
┌──┬───┬────────┬──────────┬────────┐
│編號│被害人│時            間│地                點│皮包內之財物    │
├──┼───┼────────┼──────────┼────────┤
│一  │乙○○│九十一年四月五日│臺北市士林區○○○路│現金新臺幣（下同│
│    │      │下午十九時四十分│六段四０五巷三十號前│）三千五百元、健│
│    │      │許              │                    │保卡、眼鏡、金融│
│    │      │                │                    │卡              │
├──┼───┼────────┼──────────┼────────┤
│二  │戊○○│九十一年四月六日│臺北市○○區○街    │現金一千元、鑰匙│
│    │      │晚間二十一時五十│                    │一串            │
│    │      │分許            │                    │                │
├──┼───┼────────┼──────────┼────────┤
│三  │己○○│九十一年四月二十│臺北市○○區○○路二│現金六千元、禮券│
│    │      │日下午十五時許  │段一六六巷          │一千七百元、信用│
│    │      │                │                    │卡、提款卡、手機│
│    │      │                │                    │及記事本        │
├──┼───┼────────┼──────────┼────────┤
│四  │丙○○│九十一年四月三十│臺北市○○區○○路四│現金二千元、金融│
│    │      │日晚間二十時三十│一二巷口            │卡及身分證      │
│    │      │分許            │                    │                │
└──┴───┴────────┴──────────┴────────┘
